臺灣臺北地方法院交通事件裁定　　　　 94年度交聲字第210號
原處分機關　臺北市交通事件裁決所
聲明異議人
即受處分人　甲○○
上列異議人因違反道路交通管理處罰條例案件，不服原處分機關
臺北市交通事件裁決所94年1 月26日所為之處分（原處分字號：
北市裁二字第裁22－ACV494746號）聲明異議，本院裁定如下：
    主  文
異議駁回。
    理  由
一、按道路交通安全規則第2條第1項第1款及道路交通管理處罰
    條例第3條第8款均明文規定該等有關道路交通管理法規所指
    之「汽車」均包含「機器腳踏車」。又按汽車駕駛人飲用酒
    類或其他類似物後其吐氣所含酒精濃度超過每公升０．二五
    毫克以上者，不得駕車，道路交通安全規則第114條第2款定
    有明文；又汽車駕駛人，駕駛汽車經測試檢定有酒精濃渡超
    過規定標準者，處新臺幣（下同）一萬五千元以上六萬元以
    下罰鍰，並當場禁止其駕駛及吊扣其駕駛執照一年，道路交
    通管理處罰條例第35條第1項第1款亦定有明文。
二、原處分意旨略以：本件異議人即受處分人甲○○於民國93年
    12月30日凌晨2時17分許，騎乘車牌號碼DSD－728號輕型機
    車行經臺北市○○○路○段（原處分漏載「41巷」）時，為
    臺北市政府警察局大安分局和平東路派出所員警吳春生實施
    路檢攔停，並對受處分人實施酒測，發現其吐氣所含酒精成
    份為每公升0.58毫克，員警隨即以受處分人有違反前揭道路
    交通管理處罰條例第35條第1項第1款規定之行為，填製臺北
    市政府警察局舉發違反道路交通管理事件通知單（北市警交
    大字第ACV494746號，以下簡稱系爭舉發通知單）舉發，經
    受處分人於應到案日期前到案申訴，原處分機關函請舉發單
    位調查結果，仍認受處分人有前開違規行為且事證明確，乃
    依前揭道路交通管理處罰條例第35條第1項第1款規定、違反
    道路交通管理事件統一裁罰標準及處理細則第43條、第44條
    、第61條及違反道路交通管理事件統一裁罰標準表規定，逕
    行裁處受處分人罰鍰四萬五千元，吊扣駕駛執照12個月。
三、異議人聲明異議之意旨略以：伊於93年12月29日傍晚騎著十
    餘年的49CC輕型機車到新店辦事，巧遇30於年的老同學王君
    ，聞其已榮獲光電博士，欣喜之餘薄酒言歡，敘敘舊往，兩
    人總共喝了3瓶多紅酒。告知這49CC的老爺車是老婆接小孩
    的唯一交通工具，必須騎回，老同學關愛的陪到深夜1時許
    ，確定本人已無酒意，十分清醒，且言行舉止沈穩篤重才放
    心的讓伊騎車回家，而在即將到家前遭和平東路派出所酒測
    告發。酒測時，伊本人仍在服用感冒藥，而員警僅在臨測前
    拿水給伊漱口，且輕吹不行，要伊用力猛吹才算（不知道伊
    匯不匯被前一位受測者感染疾病，或致使伊的感冒傳給下一
    位受測者），因而測試值達0.58，要求再測1次，以求準確
    不准，難道機器不會有誤差或是錯誤嗎？若是連續兩次的測
    試在容許的誤差值內，才能讓人心服口服的接受，而伊本人
    服藥中會不會有相乘的效應，也應考慮。難道機器就這麼神
    、準，不會有錯誤或誤差，只要測一次即能定生死，不得申
    辯，還是經不起連續測試的考驗，藉以拒絕。再國外還會加
    入各種動作或行為來評判酒醉程度，畢竟每一個人的體質不
    同（伊本人近80公斤體重，從事重勞力的建材搬運工作），
    酒精的耐受力也不一樣，不可從一而論。而在派出所製作筆
    錄、劃圈圈也順利通過，從頭到尾伊本人都十分清醒，過程
    非常平和的配合員警應訊，這是酒醉的現象嗎？為此聲明異
    議。
四、經查：異議人於上揭時、地，經臺北市政府警察局大安分局
    和平東路派出所員警吳春生實施路檢攔停，並對之實施酒測
    ，發現其吐氣所含酒精成份為每公升0.58毫克，而填製系爭
    舉發通知單舉發，經異議人於應到案日期前到案申訴，原處
    分機關函請舉發單位調查結果，仍認異議人有前開違規行為
    且事證明確，而依前揭道路交通管理處罰條例第35條第1項
    第1款規定、違反道路交通管理事件統一裁罰標準及處理細
    則第43條、第44條、第61條及違反道路交通管理事件統一裁
    罰標準表規定，逕行裁處受處分人罰鍰四萬五千元，吊扣駕
    駛執照12個月，有系爭舉發通知單及上揭裁決書在卷可稽，
    而異議人對於其在酒後有駕駛（騎機車）之行為亦不否認，
    堪認上揭事實屬實。雖異議人執上揭理由聲明異議，惟異議
    人既是在飲酒結束後15分鐘以上，又經警員提供水讓其漱口
    後始實施酒測，其酒測程序即完全符合正當程序，並無違誤
    ；再警局所使用的酒精濃度測試器係經經濟部中央標準局檢
    驗合格，於警員正常操作下並無錯誤之可能，而異議人既是
    配合警員指示之方法進行測試，其測試結果自屬可信。又異
    議人稱其當時在服藥中，然經本院依職權向親子診所（即出
    具異議人所提出之診斷證明書之診所）函查結果：異議人於
    93 年12月28日確實曾因罹患呼吸道感染（即一般所稱感冒
    ）就醫，該醫師所給予之藥劑僅為一般傷風感冒症狀治療藥
    物（如：抗組織胺、化痰及解熱鎮痛劑），而該些藥物並不
    影響酒精濃度，兩者並無明顯相關，有診所函一份在卷可稽
    ，是異議人所稱酒精濃度是否會因其在服藥中而有相乘效應
    之疑義，當已可確認排除。再酒精對於人體之影響，固會因
    每一個人的體質不同而有不同，然飲酒者體內之酒精濃度係
    隨所飲用的酒類之酒精濃度與飲用的量而不同，則無差別，
    異議人在本件受酒測的前一晚，既與友人共飲3瓶多紅酒，
    其所喝之酒量不可謂少，雖其未因此駕車而肇事，然其體內
    之酒精濃度並不可能於短時間內即完全消除，乃一般人所具
    備之常識，況道路交通管理處罰條例第35條第1項第1款之規
    定與刑法第185條之3之規定以行為人飲用酒類，達到不能安
    全駕駛之程度仍駕駛車輛者不同，僅須駕駛人之酒精濃度超
    過道路交通安全規則第114條第2款所規定之0.25毫克即已構
    成，尚不問其是否已達不能安全駕駛之程度，且該條規定與
    刑法第185條之3之規定，一為行政裁罰，一為刑事處罰，二
    者之內涵不同，並無重複處罰之問題，是異議人所辯其當時
    十分清醒，完全配合警員之訊問云云，尚不足採為其有利認
    定之依據。是異議人所辯並無理由，本件事證明確，異議人
    之違規行為應堪認定。
五、綜上所述，異議人確有在前揭時、地於飲酒後酒精濃度超過
    標準仍騎乘機車之違規行為，從而原處分機關依前揭道路交
    通管理處罰條例第35條第1項第1款、違反道路交通管理事件
    統一裁罰標準及處理細則第43條、第44條、第61條及違反道
    路交通管理事件統一裁罰標準表規定逕行裁處受處分人罰鍰
    四萬五千元，吊扣駕駛執照12個月，核無違誤。本件異議人
    之異議為無理由，應予駁回。
據上論斷，應依道路交通案件處理辦法第19條，裁定如主文。
中　　華　　民　　國　　94　　年　　12　　月　　19　　日
　　　　　　　　　　　　　　　交通法庭法　官　林春鈴
以上正本證明與原本無異
如不服本裁定應於送達後5日內向本院提出抗告狀
            　　　　　　　　　　　　　書記官　羅欣宜
中　　華　　民　　國　　94　　年　　12　　月　　19　　日
